臺灣高雄地方法院刑事判決　　　　　　　96年度易字第2481號
公　訴　人　臺灣高雄地方法院檢察署檢察官
被　　　告　乙○○
　　　　　　　　　　　號
上列被告因違反商標法案件，經檢察官提起公訴（96年度偵字第
12224 號），經本院合議庭改行簡式審判程序，判決如下：
    主  文
乙○○明知為未得商標權人同意，於同一商品，使用相同之註冊
商標之商品而販賣，處有期徒刑月，減為有期徒刑壹月又拾伍
日，如易科罰金，以新臺幣壹仟元折算壹日。扣案如附表所示之
仿冒商標香菸共計陸佰包，均沒收之。
    事  實
一、乙○○明知「長壽及圖」、「Long life 」、「G7 DEVICE
    」、「G7」、「G10 」、「GENTLE」（起訴書漏未記載「
    G10 」及「GENTLE」）係臺灣菸酒股份有限公司（下稱臺灣
    菸酒公司）；「MILD SEVEN 7及圖」、「MILD SEVEN及圖」
    、「峰MI-NE 」、「Typhoon Device」、「Seven Stars 」
    商標係日本商日本香菸產業股份有限公司（下稱日本香菸公
    司）；「DAVIDOFF」商標係瑞士商大衛朵夫公司，分別向我
    國經濟中央標準局（現改制為智慧財產局）申請核准註冊，
    並指定使用於菸類等商品之註冊商標，於商標專用期間內享
    有禁止他人於相同或類似商品為相同或類似使用之排他性權
    利，而前開商標目前均仍於商標專用期間內，未經商標專用
    權人之授權，不得將上開商標使用於同一或類似之商品上，
    且明知真實姓名年籍不詳、綽號「阿林」之成年男子所販售
    香菸，均係未得上開商標專用權人同意，而使用上開商標於
    同一指定商品之仿冒品，竟基於意圖營利而販入仿冒商標商
    品之犯意，於民國96年3 月初某日，在國道1 號之高雄中正
    交流道旁，不分品牌以每條（10包）新臺幣（下同）100 元
    之價格，向綽號「阿林」之成年男子購入仿冒商標之香菸，
    而欲以每條香菸110 元之價格轉賣予不特定人牟利。嗣於96
    年3 月8 日下午4 時50分許，在高雄市○○區○○路120 巷
    92 號 前，以機車搬運香菸時，為警當場查獲，並扣得如附
    表所示之仿冒商標香菸共600 包，始知悉上情。
二、案經高雄市政府警察局左營分局報請臺灣高雄地方法院檢察
    署檢察官偵查起訴。
    理  由
一、按本案被告乙○○所犯係死刑、無期徒刑、最輕本刑為3 年
    以上有期徒刑以外之罪，其於準備程序就前揭被訴事實為有
    罪之陳述，經受命法官告知簡式審判程序之旨，並聽取其與
    公訴人之意見後，本院認無不得或不宜改依簡式審判程序進
    行之情形，爰依刑事訴訟法第273 條之1 第1 項規定，裁定
    本件由受命法官獨任進行簡式審判程序，合先敘明。
二、訊據被告對於前揭時地，向真實姓名年籍不詳、綽號「阿林
    」之成年男子販入如附表所示之仿冒商標香菸乙節，於警詢
    、本院審理時坦承不諱（見警卷第1 至3 頁、本院96年9 月
    3 日審理筆錄），並查：
(一)、「長壽及圖」、「Long life 」、「G7 DEVICE 」、「G7」
    、「G10 」、「GENTLE」、「MILD SEVEN 7及圖」、「MILD
    SEVEN 及圖」、「峰MI-NE 」、「Typhoon Device」、「
    Seven Stars 」、及「DAVIDOFF」之商標圖樣，分別為臺灣
    菸酒公司、日本香菸公司、瑞士商大衛杜夫公司向經濟部智
    慧財產局申請註冊登記獲准，而取得使用於如附表二所示指
    定商品之商標專用權，現仍於商標專用期間及延展專用期間
    內乙節，有臺灣菸酒公司商註冊證影本5 份、經濟部智慧財
    產局商標資料檢索服務表8 份在卷可稽（見警卷第31至35頁
    、本院卷第12至19頁）。
(二)、又扣案如附表所示之物，經被告自承：係伊所購入供販賣之
    用等語，且其中(1)編號1 至3 所示之物，經送臺灣菸酒公司
    內埔煙廠、豐原捲菸研發製造工廠鑑定，結果認編號1 至3
    所示之香菸，均非臺灣菸酒公司所生產之香菸，侵害該公司
    之商標權，有該公司內埔菸廠96年3 月14日臺菸酒內菸品字
    第0960001094號函、豐原捲菸研發製造工廠96年3 月15日臺
    菸酒豐菸政字第0960001146號函暨香菸鑑定報告書在卷（見
    警卷第15至17頁）可佐；編號4 、5 所示之物，經送傑太日
    煙國際股份有限公司鑑定，結果認編號4 、5 所示之物，其
    菸包底部鋼模數字，與該公司生產進口的商品管理編號不符
    ，且其菸包印刷顏色與該公司真品不符，香菸口味亦不屬於
    該公司商品特有之口味，且上開仿冒菸品上之商標圖樣仿冒
    日本香菸公司之註冊商標圖樣，故為仿冒品，有該公司96年
    3 月20日JTＺ○○○○○○○○○3 號函附卷為憑（見警卷第19、20頁
    ）；編號6 所示之物，經送新加坡商帝國菸草股份有限公司
    臺灣分公司鑑定，結果認為編號6 所示之物，其香菸菸盒上
    之DAVIDOFF商標偶內含菸品全屬仿冒，有該公司96年3 月28
    日96營字第099 函附卷可稽（見警卷第18頁），足認被告所
    販入供販賣用、如附表所示之香菸，均為仿冒商品甚明。
(三)、此外，並有扣押物品目錄表、現場及蒐證相片7 張在卷可佐
    （見警卷第12頁、第39至42頁）。是依上開卷附之各文書、
    證物等補強證據，已足資擔保被告於警詢、及本院審理中所
    為之上開任意性自白之真實性，堪信為真實，其於上揭時地
    販入如附表所示之仿冒商標商品之犯行，洵堪認定。
三、按所謂販賣行為，並不以販入之後復行賣出為要件，祇要以
    營利為目的，將之購入或賣出，有一於此，其犯罪即屬既遂
    ，有最高法院67年臺上字第2500號判例意旨可資參照。本件
    被告乙○○，意圖營利而販入仿冒商品，雖未及販出，仍依
    販賣既遂罪論處。是核其所為，係犯商標法第82條、第81條
    第1 款之明知為未得商標權人同意，於同一商品，使用相同
    於他人註冊商標之商品而販賣罪。被告以一販賣行為，侵害
    數商標專用權人之法益，為想像競合犯，應依刑法第55 條
    之規定從一重處斷。爰審酌被告明知所販售者係仿冒商標之
    商品，竟意圖販售而公開陳列，犯罪動機並非良善，且商標
    具有代表一定品質之效，被告為貪圖小利，販賣品質低劣之
    仿冒品，對商標專用權人潛在市場利益造成侵害非小，有礙
    公平交易秩序，並破壞我國致力於智慧權保護之國際聲譽，
    又被告前已因同一類型案件，經本院於96年5 月31日，以96
    年度簡字第3026號判處有期徒刑3 月（尚不構成累犯），有
    臺灣高等法院被告前案紀錄表、本院96年度簡字第3026 號
    刑事裁判各1 份附卷可憑，顯見已非初犯，惟念其犯後坦承
    犯行，且較諸前案為警查扣之仿冒商標香菸高達1 萬1780包
    ，本件扣案仿冒商標香菸數量僅600 包，足見其販賣數量及
    獲利均尚微，並參以被告之智識程度僅國小畢業，暨犯罪之
    動機、目的、手段等一切情狀，量處如主文所示之刑，併諭
    知易科罰金之折算標準，以資懲儆。至扣案如附表所示之香
    菸共計600 包，既經鑑定為仿冒商標之香菸，已如前述，且
    為被告犯商標法第82條所販賣之物，應依同法第83條規定不
    問屬於犯人與否，均沒收之。
四、又本件被告犯罪時間，係在96年4 月24日以前，合於中華民
    國96年罪犯減刑條例所定減刑條件，應依該條例第2 條第1
    項第3款規定，減其宣告刑二分之一。
據上論斷，應依刑事訴訟法第273 條之1 第1 項、第299 條第1
項前段，商標法第82條、第83條，刑法第11條、第55條、第41條
第1 項前段，中華民國96年罪犯減刑條例第2 條第1 項第3 款、
第7 條判決如主文。
本案經檢察官甲○○到庭執行職務。
中　　華　　民　　國　　96　　年　　9 　　月　　18　　日
                  刑事第五庭    法　官  李殷君
以上正本證明與原本無異。
如不服本判決應於收受本判決後10日內向本院提出上訴書狀，並
應敘述具體理由，如未敘述上訴理由者，應於上訴期間屆滿後20
日內補提理由書狀於本院（均須按他造當事人之人數附繕本）「
切勿逕送上級法院」。
                                書記官  陳昱良
中　　華　　民　　國　　96　　年　　9 　　月　　18　　日
附錄本判決論罪之法條：
商標法第82條
明知為前條商品而販賣、意圖販賣而陳列、輸出或輸入者，處一
年以下有期徒刑、拘役或科或併科新臺幣 5 萬元以下罰金。
附表：
 ┌──┬────────────┬────┐
 │編號│仿冒品項名稱            │數量　  │
 ├──┼────────────┼────┤
 │1   │黃長壽香菸　　　　　　  │30包　  │
 ├──┼────────────┼────┤
 │2   │尊爵G7香菸              │10包    │
 ├──┼────────────┼────┤
 │3   │尊爵G10香菸             │60包    │
 ├──┼────────────┼────┤
 │4   │七星香菸                │280包   │
 ├──┼────────────┼────┤
 │5   │峰香菸                  │30包    │
 ├──┼────────────┼────┤
 │6   │大衛杜夫香菸            │190包   │
 └──┴────────────┴────┘
